臺灣臺北地方法院刑事判決　　　　　　　96年度易字第1157號
公　訴　人　臺灣臺北地方法院檢察署檢察官
被　　　告　甲○○ ○○○ ○.
　　　　　　　　　　美國
上列被告因竊盜案件，經檢察官提起公訴（96年度偵字第4236號
），本院判決如下：
    主  文
甲○○ ○○○ ○○○ （李安安）竊盜，處拘役伍拾日，如易科罰金，以
新臺幣壹仟元折算壹日，減為拘役貳拾伍日，如易科罰金，以新
臺幣壹仟元折算壹日。
    事  實
一、甲○○ ○○○ ○○○ 於民國96年間，因竊盜案件，經臺灣臺北地方
    法院於96年2 月6 日以96年度簡字第393 號判決，以及同年
    月26日以96年度簡字第362 號判決，均判處拘役20日，如易
    科罰金，以新臺幣1 千元折算1 日確定（均不構成累犯）。
    詎仍不知悔改，復意圖為自己不法之所有，於96年2 月16日
    下午3 時15分許，在臺北市○○區○○路1 段2 之2 號3 樓
    外交部領事事務局（下稱領務局）內，見金華旅行社職員乙
    ○○為客戶孫容仙、古依萍申辦護照，趁領務局承辦人員將
    孫容仙、古依萍身分證各1 張及收據1 張裝入信封袋置於17
    號櫃臺，而乙○○尚未領回之際，竊得上開內裝身分證及收
    據之信封袋後隨即離去，經乙○○當場發現並呼叫駐衛警協
    助，自甲○○ ○○○ ○○○ 身上扣得孫容仙、古依萍之身分證各1
    張及收據1 張。
二、案經臺北市政府警察局中正第一分局報告臺灣臺北地方法院
    檢察署檢察官偵查起訴。
    理  由
一、訊據被告甲○○ ○○○ ○○○ 否認有何竊盜之犯行，辯稱：伊誤以
    為該信封袋係領務局承辦人員給伊之物等語。經查：被告於
    上揭時、地竊盜之犯行，業據證人即告訴人乙○○於本院具
    結證述明確，並有贓物認領保管單1 紙在卷可稽。參以證人
    乙○○證述當時領務局承辦人員有喊金華旅行社之名，該信
    封袋上亦載有金華旅行社字樣等情，顯無誤認之虞。是以被
    告上述辯稱，為卸責之詞，不足採信。從而本件事證明確，
    被告竊盜犯行堪以認定，應予依法論科。
二、核被告所為，係犯刑法第320 條第1 項之竊盜罪。爰審酌被
    告前有上述之竊盜前科，此有臺灣高等法院被告前案紀錄表
    在卷可稽，竟仍未知警惕，且被告一再否認犯行，犯後態度
    非佳，並參酌本案取得之財物之價值、被告之智識程度、犯
    罪動機、目的、手段，以及告訴人表明願意原諒被告等一切
    情狀，量處如主文所示之刑，並諭知易科罰金之折算標準。
    又本件被告所犯上開罪名之時間係於九十六年四月二十四日
    之前，且無中華民國九十六年罪犯減刑條例所定不得減刑之
    情形，爰依同條例第二條第一項第三款、第七條、第九條規
    定，減其宣告刑二分之一，併諭知易科罰金之折算標準。
據上論斷，應依刑事訴訟法第二百八十四條之一、第二百九十九
條第一項前段，刑法第三百二十條第一項、第四十一條第一項前
段，刑法施行法第一條之一，中華民國九十六年罪犯減刑條例第
二條第一項第三款、第七條、第九條，判決如主文。
本案經檢察官侯靜雯到庭執行職務。
中　　華　　民　　國　　96　　年　　8 　　月　　31　　日
　　　　　　　　　刑事第三庭    法　官　胡宗淦
以上正本證明與原本無異。
如不服本判決，應於判決送達後10日內向本院提出上訴狀（應抄
附繕本）。告訴人或被害人如對於本判決不服者，應具備理由請
求檢察官上訴，其上訴期間之計算係以檢察官收受判決正本之日
期為準。
　　　　　　　　　　　　　　　　書記官　張耀鴻
中　　華　　民　　國　　96　　年　　9 　　月　　3 　　日
附錄法條：
中華民國刑法第320條
（普通竊盜罪、竊佔罪）
意圖為自己或第三人不法之所有，而竊取他人之動產者，為竊盜
罪，處 5 年以下有期徒刑、拘役或 5 百元以下罰金。
意圖為自己或第三人不法之利益，而竊佔他人之不動產者，依前
項之規定處斷。
前二項之未遂犯罰之。
